# usufruit compensé

## Scénario C compensant l'usufruit (avec remise de 17%)

Les présents scénarii sont calculés après la **compensation prioritaire de l'usufruit** perdu à 74 K€ tout en rapportant les travaux et l'hébergement gratuit, **remisé de 17%** supplémentaire.

Ce qui donne en plus à **Aline 32 K€, Marguerite 75 K€, Pierre 26 K€, Michèle -78 K€**.

<!--
Ce scénario restituerait prioritairement à Pierre F. l'usufruit de 74 K€, qui serait néanmoins comptabilisé comme "don" dans la réunion fictive restante.

En portant la remise de Michèle F. et Marguerite B. à 17%, cette alternative également offerte à l'accord amiable des soeurs, présente à chacune d'elle une amélioration financière sensible sur le premier scénario.

Ainsi aux 129-74 K€ d'avoir bancaire restant s'ajouteront dans ce cas les débours désormais ramenés à 36 K€ pour Marguerite B. et 41 K€ pour Michèle F. nécessaire pour assurer le versement de 69 K€ à Aline S. et un complément de 63 K€ s'ajoutant à l'usufruit préalablement récupéré de Pierre F.

-->

```{r, RESTI_data, echo= FALSE}
data1 <- tibble::tribble(
      ~beneficiaire, ~deja_recu, ~nature,
      "aline", -71, "travaux",
      "pierre", -76.84, "usufruit+don",
      "michèle", -160+10, "loyer",
      "michèle", -30, "mobilier",
      "michèle", -1.5, "travaux",
      "marguerite", -27, "travaux",
      "marguerite", -0*(160+10), "maison",
      "cash", 129-74, "banque"
) |>
  dplyr::summarise(deja_recu = sum(deja_recu), .by = tidyr::matches("beneficiaire|nature")) |>
  tibble::rowid_to_column("id") |>
  dplyr::add_count(beneficiaire) |>
  dplyr::mutate(reunion = sum(abs(deja_recu)),
                quotepart = dplyr::case_when(!beneficiaire == "cash"~ reunion/(4*n),
                                             TRUE~0),
                a_recevoir= quotepart+deja_recu)
```

```{r, RESTI_gt, echo= FALSE}
bene <- data1$beneficiaire |> unique() 
bene <- bene[!bene %in% c('cash')]

data1 |>
  dplyr::select(-dplyr::matches("^id$|^n$|^reunion")) |>
  dplyr::filter(beneficiaire != "cash") |>
  gt::gt(groupname_col = "beneficiaire")  |>
   gt::summary_rows(
    groups = bene,
    columns = c("deja_recu","a_recevoir","quotepart"),
    fns = list(
      total = ~sum(., na.rm = TRUE)
    ),
    side= "top"
  ) |>
  gt::grand_summary_rows(
    columns = c("deja_recu","a_recevoir","quotepart"),
    fns = list(
      reunion = ~sum(., na.rm = TRUE)
    ),
    side= "top"
    ) |>
  gt::fmt_number(decimals=1) |>
  gt::tab_header("scenario 2 après restitution d'usufruit et remises de 17%")

```

## Scénario D annulant presque les débours

ce scénario extrême, est **optimisé** pour minimiser symboliquement (mais non éviter complétement ) la sortie d'argent à Michèle au prix de fortes concessions de la part de Aline S et Pierre F. sur les avantages indéniables que les premières ont déjà perçus dans le passé.

les valeurs additionelles distribuées sont de **Aline 11 K€, Marguerite 55 K€, Pierre 4 K€, Michèle -15 K€** ( une somme symbolique face à la reconnaissance d'un avantage dispropritionné)

```{r, REMISE_gt, echo= FALSE}
data2 <- tibble::tribble(
      ~beneficiaire, ~deja_recu, ~nature,
      "aline", -71, "travaux",
      "pierre", -76.84, "don",
      "michèle", -160+28+20+20+10+10+7, "loyer",
      "michèle", -30, "mobilier",
      "michèle", -1.5, "travaux",
      "marguerite", -27, "travaux",
      "marguerite", -0*(160+23+15+25+10+10+2.5), "maison",
      "cash", 129-74, "banque"
) |>
  dplyr::summarise(deja_recu = sum(deja_recu), .by = tidyr::matches("beneficiaire|nature")) |>
  tibble::rowid_to_column("id") |>
  dplyr::add_count(beneficiaire) |>
  dplyr::mutate(reunion = sum(abs(deja_recu)),
                quotepart = dplyr::case_when(!beneficiaire == "cash"~ reunion/(4*n),
                                             TRUE~0),
                a_recevoir= quotepart+deja_recu)
data2 |>
  dplyr::select(-dplyr::matches("^id$|^n$|^reunion")) |>
  dplyr::filter(beneficiaire != "cash") |>
  gt::gt(groupname_col = "beneficiaire")  |>
   gt::summary_rows(
    groups = bene,
    columns = c("deja_recu","a_recevoir","quotepart"),
    fns = list(
      total = ~sum(., na.rm = TRUE)
    ),
    side= "top"
  ) |>
  gt::grand_summary_rows(
    columns = c("deja_recu","a_recevoir","quotepart"),
    fns = list(
      reunion = ~sum(., na.rm = TRUE)
    ),
    side= "top"
    ) |>
  gt::fmt_number(decimals=1) |>
  gt::tab_header("scenario 3 annulant presque les debours")
```

## Scénario E aka Schott annulant toutes les libéralités

Ce scénario proposé par Me Schott compense **prioritaiement l'usufruit**, annulle à 100%  la prise en compte des travaux, de l'hébergement gratuit, du mobilier (ce qui est très avantageux pour les cohéritières) et redistribue à égalité les 129-74 restants, soit environ **14 K€ par héritier.**. Somme toute, le meilleur deal pour tous.

```{r, REMISE_gt_schott, echo= FALSE}
data2 <- tibble::tribble(
      ~beneficiaire, ~deja_recu, ~nature,
      "aline", -0*71, "travaux",
      "pierre", 0*(-76.84+2.84), "don",
      "michèle", -0*(160+28+20+20+10+10+7), "loyer",
      "michèle", -30*0, "mobilier",
      "michèle", -1.5*0, "travaux",
      "marguerite", -27*0, "travaux",
      "marguerite", -0*(160+23+15+25+10+10+2.5), "maison",
      "cash", 129-74, "banque"
) |>
  dplyr::summarise(deja_recu = sum(deja_recu), .by = tidyr::matches("beneficiaire|nature")) |>
  tibble::rowid_to_column("id") |>
  dplyr::add_count(beneficiaire) |>
  dplyr::mutate(reunion = sum(abs(deja_recu)),
                quotepart = dplyr::case_when(!beneficiaire == "cash"~ reunion/(4*n),
                                             TRUE~0),
                a_recevoir= quotepart+deja_recu)
data2 |>
  dplyr::select(-dplyr::matches("^id$|^n$|^reunion")) |>
  dplyr::filter(beneficiaire != "cash") |>
  gt::gt(groupname_col = "beneficiaire")  |>
   gt::summary_rows(
    groups = bene,
    columns = c("deja_recu","a_recevoir","quotepart"),
    fns = list(
      total = ~sum(., na.rm = TRUE)
    ),
    side= "top"
  ) |>
  gt::grand_summary_rows(
    columns = c("deja_recu","a_recevoir","quotepart"),
    fns = list(
      reunion = ~sum(., na.rm = TRUE)
    ),
    side= "top"
    ) |>
  gt::fmt_number(decimals=1) |>
  gt::tab_header("scenario 3 annulant les debours")
```