# réunion Lotz_technique

> Nous reprenons en A) _verbatim_ la réunion fictive avancée par le document _Lotz_technique_ que nous corrigeons avec B) l'hypothèse de la pré-existence de la maison rue d'Eschbach. NB. ces propositions sont faites **sans restitution préalable** d'usufruit mais avec le rapport des libéralités dûment évaluées, ce que la **jurisprudence soutient solidement**.

### solution A

Reprenant les valeurs établies précédemment pour les donations déguisées accordées depuis 1986, il reste 129 K€ d'avoir en banque auxquels s'ajoutent le débours de 41 K€ pour Marguerite B. et 46 K€ pour Michèle F. nécessaire pour assurer le versement de 74 K€ à Aline S. et 142 K€ à Pierre F.

NB. Nous avons dans ce calcul, réduit le loyer de 180 à 160 K€ (-11% de 35 années honorera l'assistance fournie à notre mère) et similairement la valeur de la maison de 180 à 160 K€ puisque la valeur du terrain nu est déjà contenue dans la donation-partage d'origine. Pierre F. rapporte quant à lui 2340 € comme attesté par la note de la défunte.

Ce tableau apporte la preuve indiscutable des **libéralités déguisées**, presqu'exclusivement en gros travaux et hébergement gratuit soulignant l'iniquité flagrante dans le traitement discriminatoire des héritiers. Nul ne pourra donc soutenir l'immatérialité d'un flux se montant à **580 K€**.


```{r, REUNION_data, echo= FALSE}
data <- tibble::tribble(
      ~beneficiaire, ~deja_recu, ~nature,
      "aline", -71, "travaux",
      "pierre", -2.34, "don",
      "michèle", -160, "loyer",
      "michèle", -30, "mobilier",
      "michèle", -1.5, "travaux",
      "marguerite", -27, "travaux",
      "marguerite", -160, "maison",
      "cash", 129, "banque"
) |>
  dplyr::summarise(deja_recu = sum(deja_recu), .by = tidyr::matches("beneficiaire|nature")) |>
  tibble::rowid_to_column("id") |>
  dplyr::add_count(beneficiaire) |>
  dplyr::mutate(reunion = sum(abs(deja_recu)),
                quotepart = dplyr::case_when(!beneficiaire == "cash"~ reunion/(4*n),
                                             TRUE~0),
                a_recevoir= quotepart+deja_recu)
```

```{r, REUNION_gt, echo= FALSE}
bene <- data$beneficiaire |> unique() 
bene <- bene[!bene %in% c('cash')]

data |>
  dplyr::select(-dplyr::matches("^id$|^n$|^reunion")) |>
  dplyr::filter(beneficiaire != "cash") |>
  gt::gt(groupname_col = "beneficiaire")  |>
   gt::summary_rows(
    groups = bene,
    columns = c("deja_recu","a_recevoir","quotepart"),
    fns = list(
      total = ~sum(., na.rm = TRUE)
    ),
    side= "top"
  ) |>
  gt::grand_summary_rows(
    columns = c("deja_recu","a_recevoir","quotepart"),
    fns = list(
      reunion = ~sum(., na.rm = TRUE)
    ),
    side= "top"
    ) |>
  gt::fmt_number(decimals=1) |>
  gt::tab_header("A) lotz_technique verbatim: scenario 1 sans restitution d'usufruit")

```

### solution B

ne fait qu'annuler la valeur de la maison rue d'Eschbach dans l'hypothèse de son antériorité à la date de la donation-partage. NB. il est attendu que la **jurisprudence** soutiendra solidement tout l'argumentaire pour le rapport de ces libéralités déguisées, renforcé par le caractère **systémiquement inégalitaire.**  

Les valeurs reçues sont pour Aline 34 K€, Marguerite 78 K€, Pierre 102 K€, Michèle -86 K€.

```{r, REUNION_data_rev1, echo= FALSE}
data <- tibble::tribble(
      ~beneficiaire, ~deja_recu, ~nature,
      "aline", -71, "travaux",
      "pierre", -2.34, "don",
      "michèle", -160, "loyer",
      "michèle", -30, "mobilier",
      "michèle", -1.5, "travaux",
      "marguerite", -27, "travaux",
      "marguerite", -0*160, "maison",
      "cash", 129, "banque"
) |>
  dplyr::summarise(deja_recu = sum(deja_recu), .by = tidyr::matches("beneficiaire|nature")) |>
  tibble::rowid_to_column("id") |>
  dplyr::add_count(beneficiaire) |>
  dplyr::mutate(reunion = sum(abs(deja_recu)),
                quotepart = dplyr::case_when(!beneficiaire == "cash"~ reunion/(4*n),
                                             TRUE~0),
                a_recevoir= quotepart+deja_recu)
```

```{r, REUNION_gt_rev1, echo= FALSE}
bene <- data$beneficiaire |> unique() 
bene <- bene[!bene %in% c('cash')]

data |>
  dplyr::select(-dplyr::matches("^id$|^n$|^reunion")) |>
  dplyr::filter(beneficiaire != "cash") |>
  gt::gt(groupname_col = "beneficiaire")  |>
   gt::summary_rows(
    groups = bene,
    columns = c("deja_recu","a_recevoir","quotepart"),
    fns = list(
      total = ~sum(., na.rm = TRUE)
    ),
    side= "top"
  ) |>
  gt::grand_summary_rows(
    columns = c("deja_recu","a_recevoir","quotepart"),
    fns = list(
      reunion = ~sum(., na.rm = TRUE)
    ),
    side= "top"
    ) |>
  gt::fmt_number(decimals=1) |>
  gt::tab_header("B) lotz_technique: scenario 1_REVISE sans restitution d'usufruit")

```
